臺北高等行政法院裁定
111年度交上字第301號
上  訴  人  洪明星                                     

被 上訴 人  臺北市交通事件裁決所


代  表  人  蘇福智（所長）

上列當事人間交通裁決事件，上訴人對於中華民國111年8月8日
臺灣士林地方法院111年度交字第179號行政訴訟判決，提起上訴
，本院裁定如下：
    主  文
上訴駁回。
上訴審訴訟費用新臺幣柒佰伍拾元由上訴人負擔。
    理  由
一、按對於交通裁決事件之判決提起上訴，非以其違背法令為理
    由，不得為之，且應於上訴理由中表明原判決所違背之法令
    及其具體內容之事由，或表明依訴訟資料可認為原判決有違
    背法令之具體事實之事由，行政訴訟法第237條之9第2項準
    用第235條第2項及第236條之1規定甚明。是對於地方法院交
    通裁決事件之判決上訴，非以其違背法令，且於上訴理由中
    表明上開事由之一者，即屬不應准許，自應認為不合法而駁
    回之。又依同法第237條之9第2項準用第236條之2第3項、第
    243條第1項規定，判決不適用法規或適用不當者，為違背法
    令；而判決有第243條第2項所列各款情形之一者，為當然違
    背法令。是當事人對於地方法院交通裁決事件之判決上訴，
    如依行政訴訟法第237條之9第2項準用第236條之2第3項、第
    243條第1項規定，以判決有不適用法規或適用不當為理由時
    ，其上訴狀或理由書應表明原判決所違背之法令及其具體內
    容；若係成文法以外之法則，應揭示該法則之旨趣，倘為司
    法院解釋，則為揭示該解釋之字號或其內容。如以行政訴訟
    法第237條之9第2項準用第236條之2第3項、第243條第2項所
    列各款情形為理由時，其上訴狀或理由書，應揭示合於該條
    項各款之事實。上訴狀或理由書如未依此項方法表明者，即
    難認為已對交通裁決事件之判決之違背法令有具體之指摘，
    其上訴自難認為合法。
二、上訴人駕駛訴外人洪嘉洲所有0000-00號自用小客車（下稱
    系爭車輛），於民國111年1月25日9時30分許，在臺北市○○
    區○○路○○○○000巷口處，因「轉彎車不讓直行車先行」、「
    違反道路交通安全規則肇事致人受傷」之違規事實，經臺北
    市政府警察局交通警察大隊員警以111年3月4日北市警交字
    第A1A305851號舉發違反道路交通管理事件通知單製單舉發
    。上訴人不服於指定到案期限前提出申訴，被上訴人查認後
    仍以其有前揭違規事實，以111年5月12日北市裁催字第22-A
    1A305851號違反道路交通管理事件裁決書（下稱原處分），
    依道路交通管理處罰條例（下稱道交管理處罰條例）第48條
    第1項第6款、第61條第3項等規定，裁處上訴人罰鍰新臺幣9
    00元，並記違規點數1點。上訴人不服，經臺灣士林地方法
    院（下稱原審法院）於111年8月8日以111年度交字第179號
    行政訴訟判決（下稱原判決）駁回上訴人之訴，遂提起本件
    上訴。
三、本件上訴意旨略以：原判決以道路交通安全規則第102條規
    定，直行車應享有絕對優先路權，但系爭機車（直行車）距
    離交岔路口尚有約70公尺，並非與系爭車輛（轉彎車）在交
    岔路口會車之情形，應無前開規定適用，且無論直行車距離
    多遠，若認轉彎車均不能轉彎，亦不符經驗法則，上訴人轉
    彎前且有停等數部車輛經過，依上訴人與000巷之距離（僅
    約15、16公尺），應係系爭機車未注意前方路況且車速過快
    ，才發生事故，原判決認上訴人未禮讓系爭機車，有違論理
    暨經驗法則。又上訴人於原審法院有聲請調查內政部、交通
    部關於上開道路交通安全規則之解釋意涵，原審法院未調查
    又未於判決理由載明理由，亦有未依法調查證據之違法等語
    。經核原判決就上訴人於左轉時，已見到對向（由南往北）
    系爭機車直行中，依法系爭機車為直行車而有優先路權，上
    訴人卻未於交岔路口停等系爭機車經過，即逕自左轉而有違
    規等情，業已具體說明所為證據取捨暨論斷依據（原判決第
    4頁第25行至第6頁第12行），上訴人所謂應調查關於內政部
    或交通部對相關法令之解釋意見云云，更不足以拘束法院；
    另針對上訴人在原審法院爭執之系爭機車是否有超速、未注
    意車前狀況乙事，原判決亦有指明此要屬系爭機車是否另應
    負相關責任之問題，不影響上訴人成立違規等理由（原判決
    第6頁第19至25行），經核且均與卷證相符，並無違誤。是
    上訴人前開上訴理由，無非重述其在原審業經提出而為原判
    決調查審認後仍摒棄不採之主張，所陳情由亦僅見對原審法
    院已為證據取捨及理由論斷者，憑一己之見解重複爭執，泛
    稱原判決有違背法令，難認已有具體表明原判決所持何一見
    解或理由如何違背法令，或有何合於行政訴訟法第237條之9
    第2項準用第236條之2第3項、第243條第1項及第2項所列各
    款之情形，自難認上訴人對原判決如何違背法令，已有具體
    之指摘，依前開規定及說明，當認其上訴為不合法，應予駁
    回。
四、末按，交通裁決事件之上訴，行政法院為訴訟費用之裁判時
    ，應確定其費用額，此觀行政訴訟法第237條之9第2項準用
    第237條之8第1項規定即明。本件上訴人對於交通裁決事件
    之上訴，既經駁回，則上訴審訴訟費用750元（上訴裁判費
    ）自應由上訴人負擔，爰併予確定如主文第2項所示。
五、據上論結，本件上訴為不合法。依行政訴訟法第237條之9第
    2項、第236條之2第3項、第249條第1項前段、第237條之8第
    1項、第104條、民事訴訟法第95條、第78條，裁定如主文。
中　　華　　民　　國　　111 　年　　10　　月　　13　 日
                    臺北高等行政法院第一庭
                              審判長法  官  蕭忠仁
                                    法  官  林秀圓
                                    法  官  林麗真
上為正本係照原本作成。
不得抗告。 
中　　華　　民　　國　　111 　年　　10　　月　　13 　日
                                    書記官  謝貽婷